【裁判字號】    99,簡上,254
【裁判日期】    990831
【裁判案由】    妨害名譽
【裁判全文】
臺灣臺南地方法院刑事判決             99年度簡上字第254號
上  訴  人  臺灣臺南地方法院檢察署檢察官
被      告  甲○○
上列上訴人因被告妨害名譽案件，不服中華民國九十九年五月三
十一日本院九十九年度簡字第一二八三號第一審刑事簡易判決（
聲請簡易判決處刑案號：九十九年度偵字第六００三號），提起
上訴，本院管轄之第二審合議庭判決如下：
    主  文
上訴駁回。
    事實及理由
一、本案經本院審理結果，認原判決以被告甲○○所為，係犯刑
    法第三百零九條第一項之公然侮辱罪，適用刑法第三百零九
    條第一項、第四十二條第三項，刑法施行法第一條之一第一
    項、第二項前段，並審酌刑法第五十七條所列各款情狀，量
    處被告罰金新臺幣一千元，如易服勞役，以新臺幣一千元折
    算一日，核其認事用法及量刑均無不當，應予維持，並引用
    原判決記載之事實、證據及理由（如附件）。
二、檢察官上訴意旨略以：茲據告訴人乙○○具狀請求上訴，以
    被告不思悔改，於審理中避重就輕，否認犯行，飾詞狡辯，
    因認原審量刑過輕，經核閱後尚非顯無理由，請求將原判決
    撤銷，更為適當合法之判決云云。
三、按關於刑之量定，係實體法上賦予法院得為自由裁量之事項
    ，倘其量刑已以行為人之行為罪責為基礎，並斟酌刑法第五
    十七條各款所列情狀，在法定刑度內，酌量科刑，如無偏執
    一端，致明顯失出失入情形，上級審法院本不得單就量刑部
    分遽指為不當或違法；又量刑係法院就繫屬個案犯罪之整體
    評價，為事實審法院得依職權自由裁量之事項；量刑判斷當
    否之準據，應就判決之整體觀察為綜合考量，不可摭拾其中
    片段，遽予評斷，此有最高法院九十九年度台上字第七０一
    號判決可供參考。查本案原審就其刑之裁量，已審酌被告僅
    因細故即以粗鄙言詞公然侮辱告訴人，顯然不知尊重他人之
    人格尊嚴，兼衡被告之素行、智識程度、辱罵之言詞內容及
    犯罪後態度等一切情狀，已以行為人之責任為基礎，並斟酌
    刑法第五十七條各款所列情狀，基於刑罰目的性之考量、刑
    事政策之取向，以及行為人刑罰感應力之衡量等因素為之觀
    察，其刑之量定並未逾越公平正義之精神，客觀上亦不生量
    刑畸重畸輕之裁量權濫用之情形。是檢察官以原審量刑過輕
    上訴，請求撤銷改判，為無理由，應予駁回。
據上論斷，應依刑事訴訟法第四百五十五條之一第一項、第三項
、第三百七十三條、第三百六十八條，判決如主文。
本案經檢察官劉順寬到庭執行職務。
中    華    民    國    99    年    8     月    31    日
                  刑事第三庭  審判長  法  官  鄭文祺
                                      法  官  陳振謙
                                      法  官  劉秀君
以上正本證明與原本無異。
不得上訴。
                                      書記官 曾盈靜
中    華    民    國    99    年    8     月    31    日

司法院資訊處製作；財團法人民間司法改革基金會備份。
